臺灣宜蘭地方法院刑事宣示判決筆錄
                                      111年度易字第79號
公  訴  人  臺灣宜蘭地方檢察署檢察官
被      告  黃嘉雯



                    送達地址：台北市○○區○○○路0 段00號0 樓
選任辯護人  翁國彥律師                    
上列被告因竊盜案件，經檢察官提起公訴（111年度偵緝字第95
、96、97號），經本院以宣示判決筆錄代替協商判決，於民國11
1年6月29日上午10時，在本院第五法庭宣示判決，出席職員如下
：
    法  官  楊心希
    書記官  邱淑秋
    通  譯  潘柏樺
法官起立朗讀判決主文、犯罪事實要旨、處罰條文、附記事項，
及告以上訴限制、期間並提出上訴狀之法院，且諭知記載其內容
：
一、主  文：
    黃嘉雯竊盜，處拘役拾日，如易科罰金，以新臺幣壹仟元折
    算壹日；又竊盜，處罰金新臺幣貳仟元，罰金如易服勞役，
    以新臺幣壹仟元折算壹日；又竊盜，處拘役參拾日，如易科
    罰金，以新臺幣壹仟元折算壹日；又竊盜，處拘役參拾日，
    如易科罰金，以新臺幣壹仟元折算壹日。所處拘役部分，應
    執行拘役陸拾日，如易科罰金，以新臺幣壹仟元折算壹日。
二、犯罪事實要旨：
　　黃嘉雯意圖為自己不法之所有，基於竊盜之犯意，分別為下
    列犯行：
  ㈠於民國110年7月19日12時52分許，在址設宜蘭縣○○市○○路0段
    00號之寶雅國際股份有限公司宜蘭神農店，以徒手將商品包
    裝拆卸後取走包裝内商品，並將包裝放回商品架上之方式，
    竊取該店所有之奇士美護手霜1條【價值新臺幣（下同）210
    元】、日本BN好神器美甲素乾補修劑1盒（價值250元）、BN
    新好手器美甲卸除劑1盒（價值200元）、VISEE清霧渲染頰
    彩1盒（價值450元）、雪紡蝶結自動夾1盒（價值109元）等
    物，得手後將所竊之商品藏於其身，而於結帳其他商品後隨
    即離開。
  ㈡於110年7月30日16時38分許，在址設宜蘭縣○○市○○路000號全
    家便利商店股份有限公司金泰門市，以徒手竊取該店所放置
    於商品架上之蘆薈保濕清爽噴霧1罐（價值139元），得手後
    將所竊之商品藏於隨身包包内而未結帳，隨即離開現場。
　㈢於110年8月18日13時27分許，在址設宜蘭縣○○市○○路0號之寶
    雅國際股份有限公司宜蘭站前店，以徒手將商品包裝拆卸後
    取走包裝内商品，並將包裝放回商品架上之方式，竊取該店
    所有之露得清水活保濕賦活精華水1瓶（價值449元）、露得
    清光感晶透素顏霜1瓶（價值529元）、露得清光感晶透焕采
    水凝霜1瓶（價值665元）、肌研白潤高效集中淡斑涼感精華
    露1瓶（價值500元）、MKUP遮起來水潤防素顏霜1瓶（價值6
    80元）、MKUP保濕舒敏玻尿酸素顏霜1瓶（價值680元）、L’
    EGERE超能亮美白安瓶精油噴霧1瓶（價值469元）、L’EGERE
    超能亮美白安施雪沙霜1瓶（價值529元）、蕾妮亞私密護潔
    淨慕絲1瓶（價值310元）、賽吉兒高效修護保濕凝膠日用橙
    花茉莉1瓶（價值680元）等物，得手後將所竊之商品藏於其
    身，而於結帳其他商品後隨即離開。
　㈣於110年8月22日17時51分許，在同上址之寶雅國際股份有限
    公司宜蘭站前店内，以如上拆卸商品後取走包裝内商品之方
    式，竊取該店所有之2021超激細抗暈眼線液黑色超值雙入組
    (價值700元）、L’EGERE97蝸牛植萃保濕水凝霜1瓶(價值399
    元）、UNT二合一歲幻護甲油1盒（價值179元）、STM小桃按
    摩梳M309 1把（價值129元）、媚比琳FITME反孔特霧無瑕嫩
    粉餅110白皙色1盒（價值360元）、進口亮片綠色附盒1盒（
    價值120元）、Lumina A16攜帶用肥紅刷1支(價值139元）、
    沙宣16毫米負離子陶瓷直卷兩用造型器1支(價值990元）、I
    ’M MEME我愛好氣色寶寶蜜粉餅1盒（價值290元）、悠貝莉
    清水蕾絲雙眼皮貼M自然型1包（價值109元）、MEKO牙刷型
    磁力專業無粉痕粉底刷含底座1支（價值239元）、mod’s ha
    ir Smart 25mm新一代完美智能直髮1支(價值1380元）、102
    8美不勝收限量眼頰盤餘暉1盒（價值580元）、蕾美日拋隱
    形眼鏡30片裝透明片-1.50 1盒（價值360元）、STM大桃鐵
    針梳M134 1把（價值139元）等物，得手後將所竊之商品藏
    於其身，而於結帳其他商品後隨即離開。
三、處罰條文：刑法第320條第1項。
四、附記事項：
　  本件被告就犯罪事實一㈠、㈢、㈣所示部分，已依本院111年度
    刑移調字第75號調解筆錄之內容，賠償告訴人寶雅國際股份
    有限公司，就犯罪事實一㈡部分，亦已賠償告訴人全家便利
    商店股份有限公司全部損失，有本院公務電話紀錄表、轉帳
    匯款單各1份在卷為憑，堪信被告已無保有任何犯罪所得，
    爰不再宣告沒收、追徵。
五、協商判決除有刑事訴訟法第455條之4第1項第1款於本訊問程
    序終結前，被告撤銷協商合意或檢察官撤回協商聲請者；第
    2款被告協商之意思非出於自由意志者；第4款被告所犯之罪
    非第455條之2第1項所定得以協商判決者；第6款被告有其他
    較重之裁判上一罪之犯罪事實者；第 7款法院認應諭知免刑
    或免訴、不受理者情形之一，及違反同條第 2項「法院應於
    協商合意範圍內為判決；法院為協商判決所科之刑，以宣告
    緩刑或2 年以下有期徒刑、拘役或罰金為限」之規定者外，
    檢察官與被告均不得上訴。
六、如有前項得上訴之情形，得自收受宣示判決筆錄送達之日起
    20日內，向本院提出上訴書狀，上訴於第二審法院。
本案經檢察官董良造、蔡明儒提起公訴，檢察官林禹宏到庭執行
職務。
中　　華　　民　　國　　111 　年　　6 　　月　　29　　日
                  臺灣宜蘭地方法院刑事第四庭
                              書記官  邱淑秋
                              法  官  楊心希
以上正本證明與原本無異。
                              書記官  邱淑秋
中　　華　　民　　國　　111 　年　　6 　　月　　29　　日
附錄本案論罪科刑法條
刑法第320條
意圖為自己或第三人不法之所有，而竊取他人之動產者，為竊盜
罪，處5年以下有期徒刑、拘役或50萬元以下罰金。
意圖為自己或第三人不法之利益，而竊佔他人之不動產者，依前
項之規定處斷。
前二項之未遂犯罰之。